臺灣高等法院刑事判決
109年度侵上訴字第67號
上  訴  人  
即  被  告  潘家盛
指定辯護人  本院公設辯護人王永炫  
上列上訴人因妨害性自主案件，不服臺灣桃園地方法院108年度
侵訴字第4號，中華民國108年8月7日第一審判決（起訴案號：臺
灣桃園地方檢察署107年度偵字第6829號），提起上訴，本院判
決如下：
    主  文
原判決撤銷。
乙○○犯強制性交罪，處有期徒刑參年壹月。
    事  實
一、乙○○於民國107年2月6日凌晨前往代號0000甲000000之成年
    女子（真實姓名、年籍詳卷，下稱甲女）位於桃園市○○區之
    住處，與甲女聊天並於該處睡覺休息，於同日凌晨5時許，
    甲女坐在床邊喚醒乙○○之際，乙○○竟萌生強制性交之犯意，
    違反甲女意願，以身體強行壓制甲女於床上，並且不顧甲女
    以言語拒絕及持續以雙手推阻、反抗，仍強行脫去甲女之內
    褲，以生殖器插入甲女之陰道，即以此強暴方式，違反甲女
    之意願，對甲女為強制性交行為1次得逞。
二、案經甲女訴由桃園市政府警察局龍潭分局報告臺灣桃園地方
    檢察署檢察官偵查起訴。
    理  由
壹、證據能力部分：
一、本判決下引具傳聞性質之各項供述證據經本院於審判期日調
    查證據時提示並告以要旨後，當事人及辯護人均未於言詞辯
    論終結前就證據能力部分有所異議（見本院卷第61至62頁、
    第82至83頁），本院復查無該等證據有違背法定程序取得或
    顯不可信之外部情狀，揆諸刑事訴訟法第159條之5規定，應
    均有證據能力。
二、至本件認定事實所引用之非供述證據，並無證據證明係公務
    員違背法定程序所取得，亦查無顯不可信或不得作為證據之
    情形，且經本院於審判期日依法進行證據之調查、辯論，被
    告於訴訟上之程序權即已受保障，亦應有證據能力。
貳、實體部分：
一、認定犯罪事實所憑之依據及理由：
㈠、前揭事實業據被告乙○○於偵查、原審及本院均坦承不諱（見
    偵卷第51至52頁、原審卷第54至57頁、第110頁、本院卷第6
    0、85頁），核與證人即告訴人甲女於警詢、偵查中、證人
    蔡奇倫於偵查中所證述之內容大致相符（見偵卷第10至14頁
    、第34至35頁反面），並有國軍桃園總醫院附設民眾診療服
    務處受理疑似性侵害事件驗傷診斷書、診斷證明書各1紙、
    現場照片14張、臉書對話擷圖175張等附卷可稽（見偵卷第1
    7頁、第54至71頁、偵卷不公開卷第5至7頁反面、第12至17
    頁、第19頁、第26頁正反面、第27頁反面至29頁、原審卷第
    67頁、第77至91頁），足認被告上開任意性之自白與事實相
    符，堪以採信。
㈡、綜上，本案事證明確，被告犯行堪以認定，應依法論科。
二、論罪部分：　　
　　核被告所為，係犯刑法第221條第1項之強制性交罪。　　
參、撤銷改判及量刑之理由：
一、原審認被告所為係犯強制性交罪，事證明確，予以論罪科刑
    ，固非無見。惟查被告於本院審理中已與甲女達成和解，並
    已陸續賠償新臺幣4萬元，有被告所提匯款單據及本院公務
    電話查詢紀錄表在卷可按（見本院卷第87頁、第91頁），原
    判決未及審酌於此，致就犯後態度部分未能為較有利於被告
    之認定，量刑稍屬過重，被告上訴意旨認原審未審酌上情，
    量刑過重，而指摘原判決不當，為有理由，即應由本院將原
    判決予以撤銷改判。
二、本院爰以行為人之責任為基礎，審酌被告與甲女為鄰居關係
    ，甲女與其男友本係出於好意讓被告入內喝酒聊天，詎被告
    竟為滿足自己私慾，違背甲女之信賴，漠視其性自主權，對
    甲女為強制性交犯行，造成甲女身心健康受有相當之損害，
    甚值非難，兼衡其犯罪情節及犯罪手段，自偵查中起即坦承
    犯行，於本院且已與甲女達成和解、賠償部分金額之犯後態
    度，暨被告為國中畢業之智識程度、離婚、從事綁鐵工作之
    生活經濟狀況（見本院卷第85頁）等一切情狀，量處如主文
    第2項所示之刑，以資懲儆。
據上論斷，應依刑事訴訟法第369條第1項前段、第364條、第299條第1項前段，刑法第221條第1項，判決如主文。
本案經檢察官黃和村到庭執行職務。
中　　華　　民　　國　　109 　年　　8 　　月　　20　　日
                  刑事第二十庭  審判長法　官  王復生
                                      法　官  陳春秋
                                      法　官  張紹省
以上正本證明與原本無異。
如不服本判決，應於收受送達後20日內向本院提出上訴書狀，其
未敘述上訴之理由者並得於提起上訴後20日內向本院補提理由書
（均須按他造當事人之人數附繕本）「切勿逕送上級法院」。
                                      書記官  莫佳樺
中　　華　　民　　國　　109 　年　　8 　　月　　24　　日
附錄：本案論罪科刑法條全文
中華民國刑法第221條
對於男女以強暴、脅迫、恐嚇、催眠術或其他違反其意願之方法
而為性交者，處三年以上十年以下有期徒刑。
前項之未遂犯罰之。